【裁判字號】    92,易,330
【裁判日期】    920626
【裁判案由】    家暴傷害等
【裁判全文】
臺灣屏東地方法院刑事判決                          九十二年度易字第三三號
    公  訴  人  臺灣屏東地方法院檢察署檢察官
    被      告  丁○○
右列被告因家庭暴力之傷害等案件，經檢察官提起公訴（民國九十一年度偵字第六七
三六號），本院判決如左：
    主  文
丁○○傷害人之身體，處有期徒刑肆月，如易科罰金，以佰元折算壹日；又以加害
生命之事，恐嚇他人致生危害安全，處有期徒刑月，如易科罰金，以佰元折算壹
日；應執行有期徒刑陸月，如易科罰金，以佰元折算壹日。
    事  實
一、丁○○原為甲○○之配偶，二人具有家庭暴力防治法第三條第一款所定之家庭成
    員關係。丁○○與甲○○二人因細故發生爭吵，丁○○竟基於恐嚇危害安全之犯
    意，於民國九十一年十月二十一日上午某時，當著甲○○之母親乙○○面前，對
    甲○○口出「要離婚可以，把命留下來」之語，使甲○○心生畏懼。復於九十一
    年十一月一日下午二時許，在其位於屏東縣潮州鎮○○里○○路○段四十巷二五
    號住處，又因細故，與甲○○發生拉扯，且另基於傷害人身體之犯意，以手抓著
    甲○○頭髮用以撞牆壁，並以腳踹其頭、脖子及左側臉，致使甲○○受有枕部擦
    傷一×一公分、左顳血腫一×二公分、左眼瞼瘀血一×一公分、兩肘擦傷三×四
    公分及一×三公分、右腕一×一公分、兩膝擦傷六×五公分及三×二公分、兩腰
    擦傷二×一公分、四×三公分、右臀擦傷一×二公分等傷害。
二、案經被害人甲○○訴由臺灣屏東地方法院檢察署檢察官偵查起訴。
    理  由
一、訊據被告丁○○固坦承有於九十一年十月二十一日與被害人吵架，及於同年十一
    月一日與被害人發生拉扯之事實，惟矢口否認有何上揭犯行，並辯稱：伊沒有說
    把命留下來，及沒有毆打或推被害人，是被害人自己跌倒的云云。經查：
  (一)被告對被害人甲○○口出「要離婚可以，把命留下來」，使甲○○心生畏懼之情
    ，業經被害人指述綦詳，核與證人即被害人母親乙○○於本院庭訊時證稱：「我
    是二十一日去的，我勸他們好好在一起，被告當著我的面說離婚可以把命留下來
    」等語相符（見本院卷第二十頁），且衡之被告自承被害人說要離婚，其於十月
    二十日與二十一日有和被害人吵架等情，被告辯稱伊沒有說把命留下來云云，顯
    無足採。
  (二)又被告於十一月一日下午二時許，在其位於屏東縣潮州鎮○○里○○路○段四十
    巷二五號住處毆打被害人等情，亦經被害人指述在卷，且與證人乙○○於偵查時
    證稱：「九十一年十一月二日下午我是帶女兒回去，她一直不敢回去，我才帶她
    回去，之後我就在附近，過五分鐘甲○○就打電話給我說她被人家打，叫我趕快
    去救她，我就趕快過去，我車停在馬路上，她從家裏巷子出來」等語（見偵查卷
    第十七頁反面），及本院庭訊時證稱：「十一月一日我載我女兒回去，我停在小
    巷子那邊，讓他自己走進去，我車子開走不到幾分鐘，我女兒就打了二次電話給
    我叫我救他，第一次我聽到電話中有乒乒碰碰的聲音，還有其他吵雜的聲音，沒
    多久電話就中斷了，他說他電話被摔了一次，他說他要逃，被告就追打他拖行，
    我女兒說他一進去就被打了」等語之情節大致相符（見本院卷第二十頁、第二十
    一頁），再參之被害人所受之傷害為枕部擦傷一×一公分、左顳血腫一×二公分
    、左眼瞼瘀血一×一公分、兩肘擦傷三×四公分及一×三公分、右腕一×一公分
    、兩膝擦傷六×五公分及三×二公分、兩腰擦傷二×一公分、四×三公分、右臀
    擦傷一×二公分等傷害，有行政院衛生署屏東醫院驗傷診斷書在卷可按，被害人
    左眼瞼之瘀血，衡諸常情，實無可能係被害人跌倒所致，被告辯稱：伊沒有毆打
    或推被害人，是被害人自己跌倒的云云，自無足採。
  (三)至於證人即被告堂兄弟潘龍忠於偵查時證稱：不清楚二人為何發生拉扯，拉扯什
    麼也沒看清楚，就是二人拉扯伊把他們分開等語（見偵查卷第十七頁）、證人即
    被告大嫂丙○○於本院庭訊時證稱：「我只有看到十一月一日被告拉被害人，被
    害人跌倒的情形而已，其他沒有看到」（見本院卷第十九頁），及證人陳贊賢證
    稱：他們在拉扯的時候我有看到，被害人拿東西要出去，被告一直不讓他出去，
    我只看到他們在拉扯，他們的親戚在旁邊的叫他們不要這樣子，我看到的時候被
    害人已經坐在地下了等語（見本院卷第十九頁），觀之其等與被告一為堂兄弟，
    一為大嫂，其間關係匪淺，且其證述均僅見聞被告與被害人拉扯及被害人跌坐地
    上等情，其於被告與被害人間拉扯之過程細節則均略而不提，證人等之證述，顯
    不足為被告有利之認定。
  (四)綜此，被告所辯委無足採，本件事證已臻明確，被告犯行堪以認定，應依法論科
    。
二、核被告丁○○所為，係犯刑法第三百零五條之恐嚇危害安全罪及同法第二百七十
    七條第一項之普通傷害罪。被告上開二罪間，犯意各別，行為互殊，犯罪構成要
    件互異，應予分論併罰。爰審酌被告犯罪動機、目的、手段、智識程度、其與被
    害人原為夫妻關係，竟以此態度對待配偶，及其犯罪後猶飾詞狡辯不思悔悟，犯
    罪後態度欠佳等一切情狀，分別量處如主文所示之刑，並分別諭知易科罰金之折
    算標準，併定其應執行刑及易科罰金之折算標準，以資儆懲。
三、至於公訴意旨另認被告於九十一年十月二十日亦對甲○○恐嚇「要離婚，把命留
    下來」，使甲○○心生畏懼，有觸犯刑法第三百零五條之恐嚇危害安全罪嫌之情
    。訊據被告丁○○矢口否認有何上揭犯行。且參之證人即被害人母親乙○○於偵
    查時證稱：「甲○○說老公都不賺錢回來，不顧家，要跟他離婚，他說要離婚可
    以把命留下來，我聽過三次」等語（見偵查卷第十七頁），及本院庭訊時證稱：
    「我是二十一日去的，我勸他們好好在一起，被告當著我的面說離婚可以把命留
    下來」等語（見本院卷第二十頁），互酌觀之，被告於九十一年十月二十一日確
    有恐嚇犯行，已如前述，惟其於九十一年十月二十日之恐嚇危害安全犯行，僅有
    被害人之指述，實難僅憑證人於偵查中曾證述「聽過三次」等語，遽爾認定被告
    確於九十一年十月二十日對被害人為上揭恐嚇危害安全之犯行，被告此部分犯行
    ，自屬不能證明，原應為其無罪之諭知，惟公訴人認該部分與論罪科刑之恐嚇危
    害安全罪部分有連續犯之裁判上一罪關係（按：公訴意旨載明基於概括犯意，論
    罪法條漏引刑法第五十六條），爰不另為無罪之諭知，附此敘明。
據上論斷，應依刑事訴訟法第二百九十九條第一項前段，刑法第第三百零五條、第二
百七十七條第一項、四十一條第一項、第五十一條第五款，罰金罰鍰提高標準條例第
一條前段、第二條，判決如主文。
本案經檢察官趙燕利到庭執行職務
中      華      民      國      九十二      年      六    月    二十六  日
                                      臺灣屏東地方法院刑事第三庭
                                          審判長法  官  蔡國卿
                                                法  官  洪乙心
                                                法  官  李淑惠
右正本證明與原本無異。
如不服本判決應於收受本判決後送達後十日內向本院提出上訴書狀，其未敘述上訴理
由者，並得於提起上訴後十日內向本院補提理由書狀（均須按他造當事人之人數附繕
本 ）「切勿逕送上級法院」
                                          書記官   魏慧夷
中      華      民      國      九十二      年      六    月  二十六    日
附錄論罪法條
刑法第三百零五條
 (恐嚇危害安全罪)
以加害生命、身體、自由、名譽、財產之事，恐嚇他人致生危害於安全者，處二年以
下有期徒刑、拘役或三百元以下罰金。
刑法第二百七十七條
 (普通傷害罪)
傷害人之身體或健康者，處三年以下有期徒刑、拘役或一千元以下罰金。
犯前項之罪因而致人於死者，處無期徒刑或七年以上有期徒刑；致重傷者，處三年以
上十年以下有期徒刑。


司法院資訊處製作；財團法人民間司法改革基金會備份。
